臺灣板橋地方法院刑事判決　　　　　　 94年度簡上字第133號
上訴人　臺灣板橋地方法院檢察署檢察官
被　告　乙○○
上列上訴人因被告竊盜案件，不服本院94年度簡字第276 號中華
民國94年1 月31日所為第一審簡易判決（聲請簡易判決處刑案號
：94年度偵字第129 號），提起上訴暨移送併案審理（94年度速
偵字第195 號、94年度偵字第5662號），本院管轄第二審之合議
庭判決如下：
    主  文
原判決撤銷。
乙○○連續竊盜，處有期徒刑肆月，如易科罰金，以佰元折算
壹日。
    事  實
一、乙○○意圖為自己不法之所有，基於竊盜之概括犯意，先後
    為下列行為：
  (一)於民國93年12月20日10時許，趁丁○○位於臺北縣板橋市○
    ○路○ 段178 號4 樓住處大門未上鎖之際，擅自開啟後侵入
    其內（侵入住宅部分未據告訴），並徒手竊取丁○○所有新
    臺幣（下同）硬幣360 元得逞。旋於同日11時53分許，適為
    返家之丁○○發現而報警查獲，並當場在乙○○身上查扣所
    竊得之360 元。
  (二)又於94年1 月31日17時10分許，在臺北縣板橋市○○路69號
    地下1 樓之頂好超市（由惠康百貨股份有限公司經營）內，
    徒手竊取金牛角餅乾1 盒及維他露舒跑飲料1 罐（價值共計
    46元），得手後藏放於咖啡色外套內，未經結帳走出櫃台，
    旋為店員發現報警查獲。
  (三)復於94年2 月15日18時32分許，在臺北縣板橋市○○街73號
    全聯社福利中心文聖店，徒手竊取陳列架上之液晶螢幕1 台
    （價值約18000 元），得手後藏放於黑色外套內，步出賣場
    離去。惟因無法變賣脫手，於是將所竊得之上開液晶螢幕1
    台丟棄於臺北縣板橋市○○街64巷與松柏街口。嗣於翌日9
    時許，因店員巡視賣場時發現遭竊而報警，經警調閱賣場監
    視錄影帶而循線查獲。
二、案經臺北縣政府警察局板橋分局報請臺灣板橋地方法院檢察
    署檢察官偵查後聲請簡易判決處刑，並移送併辦。
    理  由
一、上開事實，業據被告乙○○於警詢、偵查中及本院調查、審
    理時均坦承不諱，核與被害人丁○○於警詢時所指述之情節
    ；告訴人惠康百貨股份有限公司之代理人甲○○、告訴人丙
    ○○於警詢時所分別指訴之情節均大致相符，並與證人即頂
    好超市店員許峻偉於警詢時所為之證述內容一致，且有贓物
    認領保管單2 紙及監視錄影帶翻印照片4 幀附於偵查卷可稽
    。綜上，堪信被告前開出於任意性之自白確與事實相符，本
    件事證已臻明確，被告前開犯行均堪以認定，應依法論科。
二、被告乙○○意圖為自己不法之所有，徒手竊取上開事實欄所
    載之他人之物，核其所為，係犯刑法第320 條第1 項之竊盜
    罪。上揭事實欄(二)、(三)所載之犯行，雖未據公訴人聲請簡易
    判決處刑，然本院認有連續犯之裁判上一罪關係，應為聲請
    簡易判決處刑效力所及，且經公訴人移送併辦（94年度速偵
    字第195 號、94年度偵字第5662號）在案，本院自得一併予
    以審究，附此敘明。又被告先後3 次竊盜之犯行，均時間緊
    接，所犯復係基本犯罪構成要件同一之罪名，顯係基於概括
    之犯意反覆為之，為連續犯，應依刑法第56條規定論以1 罪
    ，並加重其刑。原審以被告乙○○因犯竊盜案件，事證明確
    而為論罪科刑之判決，固非無見，惟被告續為上開事實(二)、
    (三)之竊盜犯行，事證亦已明確，且與聲請簡易判決處刑之事
    實(一)部分，具有連續犯之裁判上一罪之關係，已詳述於前，
    乃原審未及審酌，仍有未洽，檢察官上訴意旨執此指摘，為
    有理由，應由本院管轄之第二審合議庭將原判決撤銷。爰審
    酌被告年紀輕輕，不思藉由正當工作以賺取所得，反貪圖不
    勞而獲，兼衡被告犯罪之動機、目的、手段、次數、所生危
    害，竊得財物之價值（合計約18406 元）以及犯罪後已坦承
    犯行，態度尚稱良好等一切情狀，量處如主文所示之刑，並
    諭知易科罰金之折算標準，以示懲儆。
三、扣案之硬幣360 元，係屬被害人丁○○所有，且業已依法發
    還，自無庸為沒收之諭知，併此敘明。
據上論斷，應依刑事訴訟法第455 條之1 第1 項、第3 項、第36
9 條第1 項前段、第364 條、第299 條第1 項前段，刑法第56條
、第320 條第1 項、第41條第1 項前段，罰金罰鍰提高標準條例
第1 條前段、第2 條，判決如主文。
本案經檢察官程秀蘭到庭執行職務。
中　　華　　民　　國　　94　　年　　6     月　　20    日
　                刑事第十庭　審判長法　官  高奕驤
                                    法  官  曾正耀
                                    法  官  黃若美
上列正本證明與原本無異。
不得上訴。
                                    書記官  曹秋冬
中　　華　　民　　國　　94　　年　　6 　　月　　20　　日
附錄本案論罪科刑法條全文：
中華民國刑法第320條
意圖為自己或第三人不法之所有，而竊取他人之動產者，為竊盜
罪，處5年以下有期徒刑、拘役或5百元以下罰金。
意圖為自己或第三人不法之利益，而竊佔他人之不動產者，依前
項之規定處斷。
前二項之未遂犯罰之。
